【裁判字號】    98,上易,67
【裁判日期】    981112
【裁判案由】    過失致死
【裁判全文】
臺灣高等法院花蓮分院刑事判決          98年度上易字第67號
上  訴  人
即  被  告  甲○○
選任辯護人  簡燦賢律師
            吳秋樵律師
上訴人因過失致死案件，不服臺灣花蓮地方法院中華民國98年
2月25日97年度交易字第78號第一審判決（起訴案號：臺灣花蓮
地方法院檢察署97年度偵字第3117號），提起上訴，本院判決如
下：
    主  文
原判決撤銷。
甲○○因過失致人於死，處有期徒刑八月；緩刑二年。
    事  實
本院認定之犯罪事實與原判決之記載相同，如附件所示，引用之
。
    理  由
一、被告犯罪事實所憑之證據，除引用原判決理由欄一、二、所
    載之外，補充如下：被告雖仍辯稱：張來妹是吳順田所僱用
    ，非伊所僱用，伊沒有過失致死之情形等語。惟被告於警詢
    時即曾供稱：案發前一天晚上，伊在路上碰到張來妹，問她
    要不要幫伊把砂石吊到二樓頂等語。已足印證張來妹是被告
    所僱用之事實。否則何需徵求張來妹幫伊把砂石吊到二樓頂
    之意願？被告所辯，不足採信。
二、核被告所為，係犯刑法第276條第1項之過失致人於死罪。原
    審對被告論罪科刑，固非無見。惟未及審酌被告嗣後於本院
    與被害人家屬達成和解之犯罪後態度，仍有未合。被告上訴
    否認犯罪，雖無理由；惟原判決既有未合，仍應撤銷改判。
三、爰審酌被告為系爭建物之起造人，本應自行審酌專業程度、
    時間、能力，決定是否委由專業人士負責建造、監工，其既
    決定自行擔任工地負責人，卻對工地安全之管理及維護均以
    「外行人」之藉口推諉塞責，甚未前往現場監工或確認施工
    條件，即任令工人自行進行吊料工程，致受僱從事吊料工作
    之張來妹墜落死亡，過失程度非輕；及其雖否認犯罪，惟犯
    罪後於本院審理中已與被害人家屬成立和解，賠償新台幣20
    0萬元，有本院98年度附民字第5號判決及被告匯款200萬元
    給被害人家屬乙○○之匯款申請書在卷可憑，檢察官於原審
    當庭求刑有期徒刑1年2月尚嫌過重等一切情狀，量處如主文
    所示之刑。
四、又被告未曾受有期徒刑以上刑之宣告，有台灣高等法院被告
    犯罪前案紀錄表在卷可考。其經此次刑之宣告後，當知警惕
    而無再犯之虞。本院認所宣告之刑以暫不執行為適當，爰併
    宣告緩刑二年。
據上論斷，應依刑事訴訟法第369條第1項前段、第364條、第299
條第1項前段，刑法第276條第1項、第74條第1項第1款，判決如
主文。
本案經檢察官丙○○到庭執行職務。
中    華    民    國    98    年    11    月    12    日
                  刑事庭審判長法  官    謝 志 揚
                              法  官    張 健 河
                              法  官    林 慶 煙
以上正本證明與原本無異。
本件不得上訴。
中    華    民    國    98    年    11    月    12    日
                               書記官   林 明 智


司法院資訊處製作；財團法人民間司法改革基金會備份。
